【裁判字號】    98,易,693
【裁判日期】    980710
【裁判案由】    恐嚇取財等
【裁判全文】
臺灣板橋地方法院刑事判決               98年度易字第693號
公  訴  人  臺灣板橋地方法院檢察署檢察官
被      告  乙○○
上列被告因恐嚇取財等案件，經檢察官提起公訴（97年度偵字第
16614 號），被告於準備程序進行中，就被訴恐嚇危害安全部分
之犯行，為有罪之陳述，本院告知其簡式審判程序之旨，聽取當
事人意見後，裁定由受命法官獨任依簡式審判程序審理，茲判決
如下：
    主  文
乙○○犯恐嚇危害安全罪，處有期徒刑柒月，緩刑參年。
    事實及理由
一、犯罪事實：乙○○因祖母財產之繼承問題，與具家庭成員關
    係之姑姑戊○○、丁○○，堂兄弟丙○○、己○○及嬸嬸甲○○等人，有所爭執，竟基於恐嚇危害安全之犯意，依序於
    民國96年11月中旬某日下午，在臺北縣永和市○○路○ 段23
    8 號某百貨公司地下室飲食街，向戊○○、丁○○恫稱：「
    我要你們分得到，吃不到」等語；於97年1 月13日某時，在
    臺灣地區某不詳地點，以電話向丙○○恫稱：「大家準備拼
    輸贏」等語；於97年1 月14日下午，在臺北縣永和市○○路
    ○ 段229 號某餐館，以不詳方式將不詳物體抵住己○○胸口
    ，並對丙○○恫稱：「你不是說要輸贏嗎？」等語（按：斯
    時對丙○○所為之傷害犯行，業經丙○○於本院審理期間撤
    回告訴，本院另行判決）；同日晚間，在臺灣地區某不詳地
    點，以電話向甲○○恫稱：「擋我的人，都一樣」等語，而
    以此等加害身體、財產之話語相加，使戊○○、丁○○、丙○○、己○○、甲○○心生畏懼，致生危害於其等之安全。
二、證據：
（一）被告乙○○於本院審理時之自白。
（二）證人即被害人戊○○、丁○○、丙○○、己○○、甲○○
      於警、偵訊時之證詞。
（三）監視錄影畫面翻拍照片1 份。
三、核被告所為，係犯刑法第305 條之恐嚇危害安全罪。因被告
    與戊○○、丁○○、丙○○、己○○、甲○○分別具4 親等
    以內之旁系血親或姻親關係，彼此屬家庭暴力防治法第3 條
    第4 款所稱之家庭成員，是被告上開不法行為，亦屬家庭暴
    力防治法第2 條第2 款所稱之家庭暴力罪。檢察官起訴時，
    原認被告係犯刑法第346 條第1 項之恐嚇取財罪，然依證人
    戊○○、丙○○所述：被告為長孫，家族中許多成員均認為
    被告可參與祖母遺產之分配等語，尚難認被告要求繼承財產
    ，有不法所有之意圖，自不得逕以恐嚇取財罪相繩（最高法
    院84年度臺上字第4566號判決要旨參照），因基本社會事實
    同一，檢察官當庭變更應適用之法條如上，核無不合。被告
    為達同一繼承財產目的，以接續行為恐嚇前述親屬，係以一
    行為觸犯數相同罪名，為想像競合犯，應從受害情節較重之
    恐嚇丙○○部分處斷。爰審酌被告未能顧及親屬情誼，逕以
    恐嚇行為加諸他人，所為非是，惟犯後坦承犯行，態度尚無
    不良，暨其犯罪之動機、目的、手段、素行、與被害人之關
    係等一切情狀，兼衡各被害人對量刑之意見，量處如主文所
    示之刑。另被告於5 年內，未曾因故意犯罪受有期徒刑以上
    刑之宣告，有臺灣高等法院被告前案紀錄表1 份在卷可稽，
    其因一時失慮致罹刑典，事後已表達悔悟，並得到各被害人
    之原諒，經此偵審程序之教訓，當知所警惕而信無再犯之虞
    ，本院認所宣告之刑，以暫不執行為適當，併予諭知緩刑3
    年，以啟自新。
據上論斷，應依刑事訴訟法第273 條之1 第1 項、第299 條第1
項前段、第310 條之2 、第454 條第2 項，刑法第305 條、第55
條、第74條第1 項第2 款，刑法施行法第1 條之1 第1 項、第2
項前段，判決如主文。
本案經檢察官陳伯均到庭執行職務。
中    華    民    國    98    年    7     月    10    日
                    刑事第九庭  法  官  許炎灶
以上正本證明與原本無異。
如不服本判決應於收受判決後10日內向本院提出上訴書狀，並應
敘述具體理由；其未敘述上訴理由者，應於上訴期間屆滿後20日
內向本院補提理由書（均須按他造當事人之人數附繕本）「切勿
逕送上級法院」。
                                書記官  屠衛民
中    華    民    國    98    年    7     月    10    日
附錄本案論罪科刑法條：刑法第305 條。
中華民國刑法第305 條（恐嚇危害安全罪）
以加害生命、身體、自由、名譽、財產之事，恐嚇他人致生危害
於安全者，處2 年以下有期徒刑、拘役或3 百元以下罰金。


司法院資訊處製作；財團法人民間司法改革基金會備份。
